---
title: "Statistiques descriptive"
author: "BADJO Dibe"
format: pdf
editor: visual
---

```{r}
library(tidyverse)
data()
```

### Mesures de tendance centrale

1.  **Moyenne** :

    $$ \\ \mu = \frac{1}{n} \sum_{i=1}^{n} x_i$$

    ```{r}

    ```

    ```{r}

    ```

    ```{r}

    ```

2.  **Médiane** :

    $$\text{Si n est impair Médiane} = x_{\left(\frac{n+1}{2}\right)} \\ 
    \text{Médiane} = \frac{x_{\frac{n}{2}} + x_{\frac{n}{2}+1}}{2} \quad \text{si n est pair}$$

    ```{r}

    ```

    ```{r}

    ```

    ```{r}

    ```

3.  **Mode**

```{r}

```

```{r}

```

```{r}

```

### Mesures de dispersion

1.  **Écart-type** : $$ \\ \sigma = \sqrt{\frac{1}{n} \sum_{i=1}^{n} (x_i - \mu)^2}$$

    ```{r}

    ```

    ```{r}

    ```

    ```{r}

    ```

2.  **Variance** : $$\\ \sigma^2 = \frac{1}{n} \sum_{i=1}^{n} (x_i - \mu)^2$$

    ```{r}

    ```

    ```{r}

    ```

    ```{r}

    ```

    **Plage (Range)** : La **plage** est la différence entre la valeur maximale et la valeur minimale d'un ensemble de données.

    $$\\ \text{Plage} = \max(x) - \min(x)$$

    **Intervalle interquartile (IQR)** : L'**intervalle interquartile** mesure la dispersion des valeurs entre les 25 % et les 75 % (les premiers et troisièmes quartiles).

    $$ \\ IQR = Q_3 - Q_1$$

### Calcul des quantiles et percentiles

```{r}

```

```{r}

```

```{r}

```
