---
title: "filter les donnees"
format: pdf
editor: visual
---

```{r}
library(tidyverse)
library(gapminder)
```

```{r}
data("gapminder")
```

```{r}
View(gapminder)
```

### Énoncé 1

> Affiche les pays africains dont l'espérance de vie en 2007 était inférieure à 50 ans.

```{r}
gapminder %>%
  filter(continent == "Africa", year == 2007, lifeExp < 50)
```

------------------------------------------------------------------------

### Énoncé 2

> Trouve tous les pays asiatiques dont la population a dépassé 100 millions en 2007.

```{r}
gapminder %>%
  filter(continent == "Asia", year == 2007, pop > 1e8)

```

### Énoncé 3

> Liste les pays d’Europe dont le PIB par habitant a augmenté entre 1997 et 2007.

```{r}
gapminder %>%
  filter(continent == "Europe", year %in% c(1997, 2007)) %>%
  select(country, year, gdpPercap) %>%
  spread(year, gdpPercap) %>%
  filter(`2007` > `1997`)
```

### Énoncé 4

> Trouve les pays qui, en 2002, avaient à la fois :
>
> -   Une espérance de vie \> 70 ans
>
> -   Un PIB par habitant \> 10 000
>
> -   Une population \< 10 millions

------------------------------------------------------------------------

```{r}
gapminder %>%
  filter(year == 2002,
         lifeExp > 70,
         gdpPercap > 10000,
         pop < 1e7)

```

### Énoncé 5

> Quels pays ont vu leur espérance de vie **diminuer** entre 1982 et 1987 ?

```{r}
gapminder %>%
  filter(year %in% c(1982, 1987)) %>%
  select(country, year, lifeExp) %>%
  spread(year, lifeExp) %>%
  filter(`1987` < `1982`)

```

> ### Énoncé 6
>
> Liste les pays qui ont **toujours** eu une espérance de vie supérieure à 70 ans durant toute la période.

```{r}
gapminder %>%
  group_by(country) %>%
  filter(all(lifeExp > 70)) %>%
  distinct(country)
```

### Énoncé 7

> Affiche les 5 pays d’Afrique avec le **plus grand gain d’espérance de vie** entre 1952 et 2007.

```{r}
gapminder %>%
  filter(continent == "Africa", year %in% c(1952, 2007)) %>%
  select(country, year, lifeExp) %>%
  spread(year, lifeExp) %>%
  mutate(gain = `2007` - `1952`) %>%
  arrange(desc(gain)) %>%
  slice_head(n = 10)
```

------------------------------------------------------------------------

Crée une colonne `cat_vie` qui classe l’espérance de vie en :

-   `"Faible"` si \< 60

-   `"Moyenne"` si entre 60 et 75

-   `"Élevée"` si \> 75

```{r}
gapminder %>%
  mutate(cat_vie = case_when(
    lifeExp < 60 ~ "Faible",
    lifeExp >= 60 & lifeExp <= 75 ~ "Moyenne",
    lifeExp > 75 ~ "Élevée"
  ))

```

## Filtrer les données avec `filter()` – dplyr

## Conditions logiques possibles :

| Opérateur | Signification            |
|-----------|--------------------------|
| `==`      | égal à                   |
| `!=`      | différent de             |
| `>`       | strictement supérieur    |
| `<`       | strictement inférieur    |
| `>=`      | supérieur ou égal        |
| `<=`      | inférieur ou égal        |
| `&`       | ET logique               |
| \`        | \`                       |
| `%in%`    | appartient à un ensemble |
| `!`       | négation                 |
