---
title: "filter les donnees"
format: pdf
editor: visual
---

```{r}
data("gapminder")
```

```{r}
View(gapminder)
```

### Énoncé 1

> Affiche les pays africains dont l'espérance de vie en 2007 était inférieure à 50 ans.

```{r}

```

------------------------------------------------------------------------

### Énoncé 2

> Trouve tous les pays asiatiques dont la population a dépassé 100 millions en 2007.

```{r}

```

### Énoncé 3

> Liste les pays d’Europe dont le PIB par habitant a augmenté entre 1997 et 2007.

```{r}

```

### Énoncé 4

> Trouve les pays qui, en 2002, avaient à la fois :
>
> -   Une espérance de vie \> 70 ans
>
> -   Un PIB par habitant \> 10 000
>
> -   Une population \< 10 millions

------------------------------------------------------------------------

### Énoncé 5

> Quels pays ont vu leur espérance de vie **diminuer** entre 1982 et 1987 ?

### Énoncé 6

> Liste les pays qui ont **toujours** eu une espérance de vie supérieure à 70 ans durant toute la période.

### Énoncé 7

> Affiche les 5 pays d’Afrique avec le **plus grand gain d’espérance de vie** entre 1952 et 2007.

------------------------------------------------------------------------

Crée une colonne `cat_vie` qui classe l’espérance de vie en :

-   `"Faible"` si \< 60

-   `"Moyenne"` si entre 60 et 75

-   `"Élevée"` si \> 75

## Filtrer les données avec `filter()` – dplyr

## Conditions logiques possibles :

| Opérateur | Signification            |
|-----------|--------------------------|
| `==`      | égal à                   |
| `!=`      | différent de             |
| `>`       | strictement supérieur    |
| `<`       | strictement inférieur    |
| `>=`      | supérieur ou égal        |
| `<=`      | inférieur ou égal        |
| `&`       | ET logique               |
| \`        | \`                       |
| `%in%`    | appartient à un ensemble |
| `!`       | négation                 |
