---
title: "jointure"
format: pdf
editor: visual
---

## Types de jointures possibles avec dplyr

| Fonction dplyr     | Description                              |
|--------------------|------------------------------------------|
| `inner_join(x, y)` | Jointure interne                         |
| `left_join(x, y)`  | Garde tout de `x`                        |
| `right_join(x, y)` | Garde tout de `y`                        |
| `full_join(x, y)`  | Jointure externe complète                |
| `anti_join(x, y)`  | Lignes de `x` **non présentes** dans `y` |
| `semi_join(x, y)`  | Lignes de `x` **présentes** dans `y`     |

```{r}

```

```{r}

```

```{r}

```

### Types de jointures possibles avec `merge()`

| Type de jointure | Code | Description |
|----|----|----|
| Jointure interne | `merge(x, y, by = "id")` | Garde les lignes avec `id` commun |
| Jointure externe (complète) | `merge(x, y, by = "id", all = TRUE)` | Garde toutes les lignes des 2 jeux de données |
| Left join | `merge(x, y, by = "id", all.x = TRUE)` | Garde toutes les lignes de `x` |
| Right join | `merge(x, y, by = "id", all.y = TRUE)` |  |
