---
title: "jointure"
format: pdf
editor: visual
---

```{r}
library(nycflights13)
library(dplyr)
```

```         
`flights` — vols au départ de NYC en 2013

`airlines` — noms des compagnies aériennes

`airports` — infos sur les aéroports

`planes` — infos sur les avions

`weather` — conditions météo
```

```{r}
planes
```

```{r}
flights
```

```{r}
airlines
```

1\. **left_join()** – Ajouter les noms des compagnies aux vols

```{r}
flights_joined <- flights %>%
  left_join(airlines, by = "carrier")

head(flights_joined %>% select(carrier, name))
```

2\. **inner_join()** – Garder seulement les vols ayant des infos météo

```{r}
flights_weather <- flights %>%
  inner_join(weather, by = c("year", "month", "day", "hour", "origin"))

flights_weather
```

3\. **right_join()** – Voir les avions qui ont volé (même si certaines infos de vol manquent)

```{r}
planes_joined <- flights %>%
  right_join(planes, by = "tailnum")

planes_joined %>% select(tailnum, year.x, manufacturer) %>% head()
```

4\. **full_join()** – Combiner deux jeux de données sans perdre d’infos

```{r}
full_data <- flights %>%
  full_join(airlines, by = "carrier")

full_data 

```

5\. **semi_join()** – Garder uniquement les vols opérés par certaines compagnies

```{r}
united_flights <- flights %>%
  semi_join(filter(airlines, name == "United Air Lines Inc."), by = "carrier")

united_flights %>% select(carrier, flight) %>% head()

```

6\. **anti_join()** – Trouver les vols qui n’ont **pas** de correspondance avec la météo (par exemple)

```{r}
no_weather_data <- flights %>%
  anti_join(weather, by = c("year", "month", "day", "hour", "origin"))

nrow(no_weather_data)

```

## Types de jointures possibles avec dplyr

| Fonction dplyr     | Description                              |
|--------------------|------------------------------------------|
| `inner_join(x, y)` | Jointure interne                         |
| `left_join(x, y)`  | Garde tout de `x`                        |
| `right_join(x, y)` | Garde tout de `y`                        |
| `full_join(x, y)`  | Jointure externe complète                |
| `anti_join(x, y)`  | Lignes de `x` **non présentes** dans `y` |
| `semi_join(x, y)`  | Lignes de `x` **présentes** dans `y`     |
