---
title: "data manipulation"
format: pdf
editor: visual
---

```{r}

```

```{r}

```

Quelques fonctions utile avec dplyr

| **Fonction** | **Description** | **Exemple d'utilisation** |
|----|----|----|
| `filter()` | Filtrer les lignes selon une ou plusieurs conditions | `filter(df, age > 30)` |
| `select()` | Sélectionner certaines colonnes du data.frame/tibble | `select(df, nom, age)` |
| `mutate()` | Ajouter ou modifier des colonnes | `mutate(df, age2 = age * 2)` |
| `arrange()` | Trier les lignes par une ou plusieurs colonnes | `arrange(df, age)` ou `arrange(df, desc(age))` |
| `summarise()` | Résumer les données (souvent avec des fonctions comme `mean`) | `summarise(df, moy = mean(age))` |
| `group_by()` | Grouper les données pour les résumer par groupe | `df %>% group_by(sexe) %>% summarise(moy = mean(age))` |
| `rename()` | Renommer une ou plusieurs colonnes | `rename(df, nom_etudiant = nom)` |
| `distinct()` | Supprimer les lignes en double | `distinct(df)` ou `distinct(df, nom)` |
| `count()` | Compter les occurrences d’une ou plusieurs colonnes | `count(df, sexe)` |
| `slice()` | Extraire certaines lignes (par numéro de position) | `slice(df, 1:3)` |
| `slice_head()` | Garder les premières lignes | `slice_head(df, n = 5)` |
| `slice_tail()` | Garder les dernières lignes | `slice_tail(df, n = 5)` |
| `pull()` | Extraire une seule colonne sous forme de vecteur | `pull(df, nom)` |
| `relocate()` | Réorganiser l’ordre des colonnes | `relocate(df, age, .before = nom)` |
| `everything()` | Utilisé avec `select()` pour tout sélectionner | `select(df, nom, everything())` |

```{r}

```

```{r}

```

```{r}

```

Gestion de données manquantes

### 
